臺灣高等法院刑事判決　　　　　　　　96年度上訴字第3408號
上　訴　人
即　被　告　乙○○
選任辯護人　張香堯律師
選任辯護人　謝曜焜律師
選任辯護人　吳俊達律師
上列上訴人因違反懲治走私條例等案件，不服臺灣基隆地方法院
95年度訴字第676號，中華民國96年5月28日第一審判決（起訴案
號：臺灣基隆地方法院檢察署95年度偵字第755號），提起上訴
，本院判決如下：
    主  文
原判決關於乙○○部分撤銷。
乙○○共同私運管制物品進口逾公告數額，處有期徒刑壹年，減
為有期徒刑陸月。
    事  實
一、乙○○係海產批發業者，同案已判處罪刑確定之伍進榮係蘇
    澳籍「金大富號」漁船之船長，范守平（原審另行審結）係
    該漁船之船員。乙○○為自大陸地區進口牡蠣至臺灣地區販
    售牟利，與伍進榮及范守平均明知大陸地區生產、重量超過
    1, 000公斤之牡蠣為行政院所公告管制進口物品，不得自大
    陸地區私運進入臺灣地區，乙○○、伍進榮及范守平竟與大
    陸地區人民約8人，共同基於私運逾公告數額管制物品進口
    之犯意聯絡，先由乙○○於民國94年8、9月間某日，自不詳
    管道，向大陸地區牡蠣業者以不詳價格購得屬公告管制物品
    之大陸生產去殼牡蠣85 8箱（冷凍之牡蠣每箱秤重18公斤，
    合計總重15,444公斤），並約定於澎湖西嶼西方約20至30海
    浬之公海處接駁交貨，由伍進榮、范守平駕前開漁船私運進
    口，又乙○○為使所購大陸地區生產去殼牡蠣能順利私運進
    入臺灣地區，復與伍進榮、范守平及甲○○共同基於行使業
    務登載不實文書之犯意聯絡，由不知走私之情之甲○○於94
    年8月底、9月初某日，在澎湖縣馬公市井垵里1號之7所經營
    兄弟水產繁養殖場內，於其業務上所掌之兄弟水產繁養殖場
    出貨單文書內，虛偽登載貨品名稱「下品牡蠣」、規格「飼
    料級」、數量「710箱X18」、單位「kg」、「總價31,950
    元」，合計「新臺幣萬壹仟玖佰伍拾元」等內容，用以證
    明乙○○等所進口之去殼牡蠣係產自澎湖兄弟繁養殖場，甲
    ○○於虛偽填載上開業務登載不實之出貨單後，以傳真方式
    ，將該出貨單傳真予乙○○收受，乙○○乃將之轉交予伍進
    榮，伍進榮乃與范守平於94年9月11日晚間11時55分許，駕
    駛「金大富號」漁船自基隆八斗子安檢所出港，於94年9月
    12 日凌晨5時許，航行至預定接駁地點之澎湖西嶼20至30海
    浬之公海處等候，嗣於當日中午1、2時許，即有大陸地區人
    民駕駛之舢舨船約4艘靠近，每艘舢舨上約有2人，伍進榮、
    范守平即與該4艘舢舨船上之大陸地區人民約8人共同將858
    箱之大陸生產之去殼牡蠣接續搬運至伍進榮船上，接駁完成
    後，伍進榮、范守平即再駕駛「金大富號」漁船附載上開大
    陸地區生產去殼牡蠣，未經許可，於94年9月14日凌晨4時25
    分許，私運上開公告管制進口物品返抵基隆八斗子漁港。伍
    進榮因附載之牡蠣數量龐大，為期順利通過安全檢查，乃於
    下船進港報關時，向首先前來執行安全檢查勤務之北部地區
    巡防總局第一海岸巡防總隊（嗣改編為北部地區巡防局第二
    海岸巡防總隊）八斗子安檢所（以下仍簡稱第一海岸巡防總
    隊八斗子安檢所）蕭立群少尉稱漁船上載有牡蠣，並於八斗
    子安檢所人員登船檢查時，出示上開乙○○所交付之內容與
    數量俱虛偽不實之出貨單，用以證明上開大陸地區生產去殼
    牡蠣之原產地為澎湖地區，以圖矇混過關，而行使上開業務
    登載不實之兄弟水產繁養殖場出貨單，惟因漁船本不可載運
    非漁獲之物品，且經第一海岸巡防總隊八斗子安檢所人員登
    船清點並秤重後，發現「金大富號」漁船上之去殼牡蠣共計
    858箱，牡蠣均經冷凍，每箱秤重18公斤，合計總重15,444
    公斤，與上開伍進榮出示之出貨單上所示之貨品名稱、規格
    及重量均不相符，因而查悉上情，並將上開伍進榮載運之去
    殼牡蠣扣案，並進而查獲已在基隆八斗子漁港等候取貨之乙
    ○○，及受乙○○之請前往載運該批牡蠣之不知情冷凍車司
    機蘇勇肇。嗣扣案之牡蠣經化冰後秤重11,195公斤，扣除18
    公斤做為採樣，餘11,177公斤委由基隆區漁會假正濱漁市場
    拍賣後，扣除漁市場管理費，得款311,629元（現由財政部
    基隆關稅局保管中）。
二、案經澎湖縣警察局刑事警察大隊移送臺灣基隆地方法院檢察
    署檢察官偵查後起訴。
    理  由
一、訊據上訴人即被告乙○○固坦承為第一海岸巡防總隊八斗子
    安檢所查扣之去殼牡蠣，係其將兄弟水產繁養殖場出貨單交
    予被告伍進榮，委由被告伍進榮持以前往澎湖地區載運至基
    隆八斗子漁港，再委請證人蘇勇肇即冷凍貨櫃司機前往基隆
    八斗子漁港載運之事實，惟否認有何私運管制物品進口逾公
    告數額之犯行，辯稱：扣案之去殼牡蠣係向證人甲○○所購
    ，且扣案之去殼牡蠣並非大陸生產之牡蠣云云；經查：
  (一)「金大富號」漁船於94年9月11日晚間11時55分許自基隆八
    斗子漁港出港，同年月14日凌晨4時25分許，返抵基隆八斗
    子漁港，為第一海岸巡防總隊八斗子安檢所執行安全檢查人
    員查獲漁船上載有冷凍之去殼牡蠣858箱，每箱秤重18公斤
    ，合計總重15,444公斤，嗣該牡蠣經扣案，於化冰後秤重11
    ,195 公斤，扣除18公斤做為採樣，餘11,177公斤委由基隆
    區漁會假正濱漁市場拍賣後，扣除漁市場管理費，得款311,
    629元，該筆款項現由財政部基隆關稅局保管中等情，為被
    告乙○○不爭執，且有委託銷售魚貨清單影本2紙、北部地
    區巡防局第一海岸巡防總隊94年9月16日北總一字第0940013
    805號函暨附件支票影本1紙、財政部基隆關稅局收據影本1
    紙及船筏出港記錄表影本1份在卷可憑。
  (二)本案查扣之去殼牡蠣，係上開漁船於澎湖西嶼島西方20至30
    海哩處公海接駁上船運送進口，業據船長伍進榮於警詢時證
    稱：「係駕駛金大富號漁船，至澎湖西嶼外海約30海浬處，
    約在94年9月12日上午10時許，有動力舢舨，每艘2人，靠近
    金大富號漁船，開始接續搬運保麗龍箱內裝牡蠣肉至金大富
    號漁船。（見偵查卷第15頁），於檢察官偵查中陳稱：「其
    在澎湖外海，距西嶼西方約20多海浬處等待，有膠筏在那裡
    ，每條膠筏約有2人，靠近其船舶就綁妥」（見偵查卷第65
    頁），於原審準備程序及審理中證稱：「被告乙○○是叫其
    至澎湖西嶼島約20至30海浬處等候，屆時有舢舨船會載送牡
    蠣過來，其接駁地點尚未至大陸海域，屬於公海，」（見原
    審卷第330頁、第26頁），而查被告乙○○於本院審理中，
    就證人伍進榮證述在公海上接駁之事實亦不否認。至范守平
    雖於警詢時陳述：「扣案牡蠣係在中國大陸浙江省外海接駁
    」等語（見偵查卷第20頁），然因本案查無相關航海紀錄，
    證人范守平復非擔任航行任務之船長，對於航行位置自不如
    擔任船長之被告伍進榮清楚，應以伍進榮所證為可信。又船
    長伍進榮就有關接駁扣案牡蠣之時間，於警詢、檢察官偵查
    中及審理時所供稍有出入，應以其於原審審理時所供係於94
    年9月12日凌晨5時許，抵達上開接駁地點，當日下午1、2時
    許開始接駁等，為認定依據（見原審卷第339頁，漁船進出
    港時間係依船筏進出港記錄所載）。
  (三)關於扣案之去殼牡蠣並非證人甲○○出售予被告乙○○，其
    所出具兄弟水產繁養殖場出貨單，亦非被告乙○○與證人甲
    ○○真實交易憑證，業據證人甲○○於警詢時證稱：「其養
    殖牡蠣有3公頃，每日可採收去殼牡蠣約100公斤，1年可生
    產2,000至3,000公斤，每公斤去殼牡蠣約100元」（見偵查
    卷第24頁）、「被告乙○○共向其購買2次去殼牡蠣，第1次
    是94年年初，50公斤左右，共裝3-4箱，每箱18公斤，每公
    斤價格10 0多元；第2次是94年8月底，300公斤左右，共裝
    10 幾箱，每箱18公斤，每公斤價格亦為100多元，2次均係
    被告乙○○親自至其養殖場點交，並僱工載運，第1次忘記
    有無開立出貨單，第2次則係交貨後被告乙○○要求開立，
    卷附出貨單即係應被告乙○○之要求開立，出貨單之內容係
    被告乙○○要求其如此記載，其因交易金額差不多，所以沒
    有懷疑，且以其從事牡蠣販售之經驗，除了冰存保鮮不當腐
    壞，才列為下品牡蠣，充為飼料使用，但是目前取牡蠣肉後
    之保鮮技術很好，生鮮牡蠣肉價格很好，所以在澎湖地區很
    少有下品牡蠣」（見偵卷第26-28頁)，又於檢察官偵查中證
    稱：「其未曾出售858箱，每箱18公斤之牡蠣給被告乙○○
    ，卷附出貨單係其於94年8月底、9月初，出售300公斤牡蠣
    予被告乙○○，被告乙○○至其養殖場運走牡蠣後，要求其
    填寫的，澎湖牡蠣之養殖都是養在箱網內，大約都在澎湖2
    海浬內，且無論養殖或送貨，均不會運至西嶼西方約20海浬
    之外海，以其為例，其都是以貨輪從馬公運至布袋，運費以
    保麗龍箱計算，20公斤約50元，會從海上運送是因為沒有剝
    殼，直接在箱網旁運送」（見偵查卷第64-65頁），於原審
    審理時則結證稱：「被告乙○○交貨之方式，均係電話聯繫
    後，就有車子來養殖場載貨，載到何處不清楚，每次車子來
    載貨就算是交貨，未曾與被告乙○○在海上交貨」（見原審
    卷第110頁）等語明確。證人甲○○已明確證述被告乙○○
    雖前曾向購買牡蠣，然次數僅2次，數量至多300公斤，且均
    係被告乙○○親自前往漁場取貨，其不曾將出售之牡蠣載運
    至澎湖西嶼西方約20至30海浬處交貨，扣案之牡蠣非其出售
    予被告乙○○，且其經營之兄弟水產養殖場年產去殼牡蠣僅
    約2, 000至3,000公斤，遠較本案查獲之牡蠣數量為少等情
    節，且如前認定，本案查獲之牡蠣係被告伍進榮依據被告乙
    ○○之指示，前往澎湖西嶼西方約20至30海浬處，自不知名
    之舢舨接駁而來，再參酌澎湖縣農漁局96年1月19日澎農輔
    字第096 0000669號函附兄弟水產繁養殖場之澎湖縣政府漁
    業權執照、區劃漁業牡蠣養殖箱網養殖漁業漁場圖，證人甲
    ○○經營之兄弟水產養殖場漁場區域，係在基點：五德里雞
    母塢山北面地先向（勝國大飯店348度，葛龍頭北岸角280度
    ），點甲：由基點向342.5度400公尺之處，點乙：由基點向
    336度490 公尺處，點丙：由基點向308度450公尺處，點丁
    ：由基點向308度350公尺處，由基點經甲乙丙丁點之連續直
    線圍繞內水面，證人甲○○經營之兄弟水產繁養殖場之漁場
    區域，與被告伍進榮接駁扣案牡蠣之地點，相距甚遠，且實
    際接駁地點係更遠離臺灣地區，運送更為不便，費用更高，
    此不僅與證人甲○○上開證述交貨之方法不同，且顯與交易
    常情有違，因認證人甲○○上開所證應屬實，而堪以採信，
    此觀該批牡蠣經查扣清點後，並非出貨單所載每公斤價格僅
    2.5元之飼料級下品牡蠣，數量亦顯與出貨單所載者不同之
    事實，益明此情，從而扣案牡蠣並非證人甲○○出售予被告
    乙○○，卷附出貨單亦非扣案牡蠣之真實交易憑證，而係證
    人甲○○應被告乙○○之要求，在出貨單上為虛偽不實登載
    之事實，即至堪認定。被告乙○○辯稱扣案之牡蠣係購自證
    人甲○○云云，核係飾卸之詞，不足採信。該不實之出貨單
    由被告交付伍進榮，只是作為私運進口之虛偽證明而已。伍
    進榮係受僱於被告，駕駛金大富號漁船私運管制物品進口，
    被告稱係到海邊向伍進榮買漁貨，全屬無稽，不值一駁。至
    證人甲○○雖於原審審理時曾稱：「扣案之800多箱裡面，
    只有18箱是其賣給被告乙○○」云云，然本案查扣之牡蠣均
    係被告伍進榮自澎湖西嶼西方約20至30海浬之公海處接駁而
    來，與證人甲○○向來所證均係被告乙○○前去其漁場取貨
    等情節不符，證人甲○○此部分記憶顯然有誤，不足採為有
    利被告之證據。
  (四)本案查扣之去殼牡蠣經檢察官委請證人巫文隆即中央研究院
    生物多樣研究中心研究員鑑定結果，認就本案查獲之數量上
    而言，澎湖無法提供如此龐大數量之牡蠣，且包裝上亦不同
    於臺灣傳統包裝方式，故認扣案之牡蠣非臺灣澎湖地區生產
    ，而係中國來源之可能性較大，有證人巫文隆出具之鑑定意
    見書在卷可憑（見偵卷第134-135頁），其另於96年1月24日
    函覆原審關於本案查扣牡蠣包裝方式與臺灣地區生產牡蠣包
    裝不同之處，並提出相關學術資料供參酌，其於函內載明因
    臺灣飲食習慣早期（至少10年前）都是新鮮買賣，沒有冷凍
    保存，最近由於大賣場出現，開始有1台斤的塑膠袋包裝，
    仍然是新鮮冰存方式而非冷凍，但是中國的牡蠣由於大量外
    銷，因此都採用2-3公斤一袋，再將6袋裝在保麗龍箱中的冷
    凍方式運出（此次查扣的牡蠣包裝也是如此，然而臺灣的牡
    蠣沒有這種包裝方式），臺灣牡蠣的食用方式，早期以來到
    目前為止，都是新鮮食用而不是經過冷凍處理，因此牡蠣的
    銷售方式，也不會用到冷凍方式，這是相當明顯與中國來的
    牡蠣處理與包裝方式，截然不同處。嗣證人巫文隆復於96
    年3月6日原審審理時到庭結證稱：「就下列幾個觀點，認為
    扣案之牡蠣非臺灣地區生產，而係中國來源之可能性較大：
    自包裝而言，扣案之800多箱牡蠣，都是相同的包裝，如
    果是相同的包裝，顯然來源應該相同，不可能有包裝相同，
    來源卻不同，而臺灣市場對牡蠣的銷售管道，大概都是小包
    裝方式，不可能是一個大包裝，大包裝一定是3公斤以上，
    大包裝的包裝方式並不是臺灣本島，其相信澎湖地區也不是
    這種包裝方式，而且臺灣吃的都是新鮮的，不是冷凍的，牡
    蠣經過解凍後，較不合於臺灣人的口感；自數量上而言，
    800多箱約有15,000公斤的肉品，根據行政院農業委員會之
    相關資料，剝殼牡蠣之殼與肉的比例是1比6，1公斤的牡蠣
    應該要有6到10公斤的殼，如此推算，產地要有10萬公斤左
    右的空殼。然該處無法處置如此多空殼；此外就其鑑定實
    務經驗而言，財政部關稅總局有一個大陸物品鑑定委員會，
    這個委員會會請其去做鑑定，其看到很多從大陸私運進口之
    案例均是以保麗龍箱子裝載；就臺灣之牡蠣產值及本案證
    人甲○○漁場養殖方式而言，臺灣、澎湖產地並沒有這麼多
    產值，臺灣的牡蠣，產期有一定的限制，產量也有一定的限
    制，只要去調閱原來提供貨品的養殖場，他的縣政府租賃執
    照，到底養殖場是養殖什麼東西，如果是混養，九孔、牡蠣
    的養殖全然不同，且本案根據關稅局調閱本件澎湖水產養殖
    的漁業執照，箱網養殖與牡蠣養殖有很大差距，核定的執照
    內，要提供這麼大量的牡蠣，我們專業的立場上，認為不可
    能。又扣案之牡蠣種類中文名字有稱為太平洋牡蠣、長牡蠣
    、巨牡蠣等，但是英文的學名是一定的，此種類的分佈是全
    世界性的，但是集中在西太平洋區，據臺灣目前的養殖情形
    ，是從臺灣西岸，甚至於早期是從八里一直到東港，澎湖也
    有一些，澎湖大概幾年前開始有深海垂釣式，而大陸地區是
    從浙江到福建有很多牡蠣的養殖，而且數量相當的大；另
    外扣案之出貨單上雖記載品名為下品牡蠣，但其就扣案之牡
    蠣中隨機取樣一箱鑑定，依隨機取樣之理論，應可代表全部
    ，而經其觀察結果，並沒有上品、下品牡蠣之區別；再由
    地理位置關係切入觀察本案，就馬公、西嶼相對地理位置，
    牡蠣不可能自馬公送到西嶼再回到臺灣，此與常理不符等語
    明確（見原審卷第116頁至119頁）。證人巫文隆業就其書立
    之鑑定意見書到庭詳細證述鑑定依據及理由，參酌扣案之牡
    蠣係被告伍進榮在澎湖西嶼西方20至30海浬之公海處，自不
    詳舢舨接駁而來，該接駁地點靠近大陸地區，且接駁舢舨又
    為實務上常見大陸漁民之交通工具，且本案扣案之去殼牡蠣
    若非公告管制進口之大陸生產牡蠣，被告乙○○即無須要求
    證人甲○○出具內容虛偽不實之出貨單，交付船長伍進榮作
    為查扣去殼牡蠣產地證明之必要，因認證人巫文隆之鑑定意
    見為可採，本案查扣之去殼牡蠣應係大陸地區生產，由大陸
    地區人民自大陸地區某地運出，至澎湖西嶼西方約20至30海
    浬之公海處，再接駁搬運至被告伍進榮所駕駛之金大富號漁
    船上，嗣同案被告伍進榮與范守平再駕駛金大富號漁船附載
    上開牡蠣，進入臺灣地區之基隆八斗子漁港。被告乙○○辯
    稱扣案之去殼牡蠣非大陸地區生產云云，核與卷內相關事證
    不符，應係卸責之詞，委無足採。
  (五)按牡蠣歸類為海關進口稅則第八章之軟體類，若一次私運進
    口完稅價格逾100,000 元或重量超過1,000 公斤，核屬行政
    院依懲治走私條例第2 條第4 項規定公告之「管制物品項目
    及其數額」丙項第5 款之海關進口稅則第一章至第八章所列
    物品，此觀行政院92年10月23日院臺財字第0920056338號公
    告修正之「管制物品項目及其數額」表及海關進口稅則自明
    。本案在「金大富號」漁船上查扣之牡蠣，係產自大陸地區
    ，且化冰後秤重11,195公斤，扣除18公斤做為採樣，餘11,1
    77公斤，委由基隆區漁會假正濱漁市場拍賣後，扣除漁市場
    管理費，得款311,629 元，均業如前認定，是本案查扣之牡
    蠣顯係行政院公告管制進口物品，且被告私運進口之數量，
    已逾公告管制數額。
  (六)被告雖爭執伍進榮、甲○○於警訊及偵查中陳述（筆錄）之
    證據能力，惟被告於原審對其證據能力並無爭執，且各該証
    據資料製作時之情況尚無違法不當及證明力明顯過低，偵查
    中筆錄尚無明顯不可信之情況。證人巫文隆所提出鑑定意見
    書，及其復原審函，核與其在原審結證所稱並無不符，均應
    認有證據能力，附此說明。
  (七)綜上事證，被告辯解均無足採信，本案事證明確，被告犯行
    堪以認定，應依法論科。
二、按在公海上明知大陸人民出售之物品，係自大陸地區運來，
    仍予以購買接駁，並私運進入我國領海內，且私運物品之總
    重量已逾行政院依懲治走私條例第2條第4項公告之「管制物
    品項目及數額」丙項第五款所定之海關進口稅則第三章所列
    之軟體類管制數額，應成立懲治走私條例第2條第1項、第12
    條之私運管制物品進口罪。又我國領海為自基線起至其外側
    12浬間之海域，中華民國領海及鄰接區法第3條定有明文。
    本案被告等人向大陸人民購入扣案牡蠣之地點，係在澎湖西
    嶼西方約20至30海浬處，揆諸上開法條，應屬我國領海以外
    之公海海域。是核被告乙○○、伍進榮所為，均係犯懲治走
    私條例第2條第1項、第12條之私運管制物品進口逾公告數額
    罪及刑法第216條、第215條之行使業務登載不實文書罪。
三、查被告行為後，刑法業於94年1月7日修正、94年2月2日公布
    ，並於95年7月1日起施行。其中刑法第33條第5款並經修正
    ，罰金最低額由原銀元1元以上，修正為新台幣1000元以上
    ，以百元計算之。因之刑法分則條文中有罰金刑者，其罰金
    之最低額業經修正為新台幣1,000元以上，以舊法之規定有
    利被告。被告等本案所犯上開懲治走私條例第2條第1項、第
    12條私運管制物品進口逾公告數額罪及刑法第216條、第215
    條行使業務登載不實罪之法定本刑中均有罰金刑，依新法第
    2條第1項前段規定，自應適用被告行為時之舊法（條文本身
    未修正）規定論處（最高法院95年度第八次刑事庭會議決議
    三(一)1.參照）。
四、被告就其所犯懲治走私條例第2條第1項、第12條之私運管制
    物品進口逾公告數額罪，與伍進榮、范守平及不詳姓名之大
    陸人民8人間，有犯意聯絡及行為分擔，均為共同正犯。又
    檢察官雖認證人甲○○與被告此部分所犯，亦有犯意聯絡及
    行為分擔，然查無證據可佐，無從認定證人甲○○此部分共
    犯之行為，附此敘明。另被告就其所犯刑法第216條、第215
    條之行使業務登載不實文書罪部分，與證人甲○○及伍進榮
    、范守平間，有犯意聯絡及行為分擔，亦均為共同正犯。又
    新法第28條共同正犯之法條文字雖有修改，然根據立法理由
    ，修法目的在於剔除「陰謀共同正犯」、「預備共同正犯」
    ，雖屬行為可罰性要件之變更，但與本案之共犯型態無關，
    是不生新舊法比較問題，應逕依新法第28條論擬。被告上開
    2 罪，有方法、目的之牽連關係，依舊法第55條規定，應從
    一重之懲治走私條例第2條第1項、第12條之罪處斷，然因新
    法刪除牽連犯之規定，被告所犯上開2罪依數罪併罰之規定
    應分論併罰，經比較新舊法之規定，修正後之新法並非較有
    利於被告，依新法第2條第1項前段規定，自應適用被告行為
    時之舊法，仍以修正前刑法第55條牽連犯之規定，從一重之
    懲治走私條例第2條第1項、第12條之私運管制物品進口逾公
    告數額罪處斷。被告雖聲請傳喚證人伍進榮、甲○○及吳俊
    龍，及調閱甲○○、吳俊龍所涉走私案卷（臺灣桃園地方法
    院檢察署94年偵字第16484號），惟證人伍進榮及甲○○於
    本案已前後供證如前甚詳，無再傳喚必要。而吳俊龍及甲○
    ○所涉走私案件，經本院核閱該案臺灣桃園地方法院95年度
    訴字第1707號刑事判決，與本案無關，自無庸調閱該案卷及
    傳喚證人吳俊龍。
五、原審予以論科固非無見，惟查被告乙○○犯本件之罪，係在
    96年4月24日之前，合於中華民國96年罪犯減刑條例減刑規
    定，原審未及減刑尚有未洽。被告以前開情詞置辯否認犯罪
    雖無理由，惟原判決既有如上可議之處，應由本院將原判決
    關於被告乙○○分撤銷改判，爰審酌本案被告為圖己利之犯
    罪動機，自大陸地區私運牡蠣進口之犯罪手段，不僅逃避關
    稅管制，且有害國內檢疫工作，私運進口之牡蠣數量甚高，
    所生危害非輕，並衡酌船長伍進榮係依被告乙○○指示前往
    載運，被告乙○○顯係主謀，事後飾詞圖卸否認犯行之態度
    等一切情狀，量處如主文所示之宣告刑，並依上開減刑條例
    減刑如主文所示。扣案之牡蠣雖係被告本案犯罪所得，然該
    批牡蠣業經財政部基隆關稅局依據漁業法之規定，委請第一
    海岸巡防總隊八斗子漁港拍賣，得款311,62 9元，該拍賣所
    得價款性質上已非屬被告犯罪所得，自毋從依刑法第38 條
    第1項第2款宣告沒收，而應由負責保管之財政部基隆關稅局
    依法予以沒入，附此敘明。
據上論斷，應依刑事訴訟法第369條第1項前段、第364條、第299
條第1項前段，懲治走私條例第2條第1項、第11條、第12條，刑
法第2條第1項前段、第28條、第216條、第215條（修正前）、第
55條（修正前），罰金罰鍰提高標準條例第1條前段，中華民國
96年罪犯減刑條例第2條第1項第3款、第7條，判決如主文。
本案經檢察官許美女到庭執行職務。
中　　華　　民　　國　　96　　年　　10　　月　　26　　日
　　　　　　　　　刑事第五庭審判長法　官　吳  敦
                                  法  官  張傳栗
                                  法  官  官有明
以上正本證明與原本無異。
如不服本判決，應於收受送達後十日內向本院提出上訴書狀，其
未敘述上訴之理由者並得於提起上訴後十日內向本院補提理由書
（均須按他造當事人之人數附繕本）。
                                  書記官  鄒賢英
中　　華　　民　　國　　96　　年　　10　　月　　29　　日
附錄：本案論罪科刑法條全文
懲治走私條例第2條第1項
私運管制物品進口、出口逾公告數額者，處 7 年以下有期徒刑，
得併科新臺幣 3 百萬元以下罰金。
懲治走私條例第12條
自大陸地區私運物品進入臺灣地區，或自臺灣地區私運物品前往
大陸地區者，以私運物品進口、出口論，適用本條例規定處斷。
中華民國刑法第215條
（業務上文書登載不實罪）
從事業務之人，明知為不實之事項，而登載於其業務上作成之文
書，足以生損害於公眾或他人者，處3年以下有期徒刑、拘役或5
百元以下罰金。
中華民國刑法第216條
（行使偽造變造或登載不實之文書罪）
行使第 210 條至第 215 條之文書者，依偽造、變造文書或登載
不實事項或使登載不實事項之規定處斷。
